臺灣高雄地方法院刑事判決　　　　　　　　　　　　九十三年度易字第一五號
　　公　訴　人　臺灣高雄地方法院檢察署檢察官
　　被　　　告　甲○○
右列被告因竊盜案件，經檢察官提起公訴（九十三年度偵字第四八九九號），本院判
決如左：
    主  文
甲○○攜帶兇器竊盜，累犯，處有期徒刑壹年。
    事  實
一、甲○○前於民國九十年因竊盜案件，經本院判處有期徒刑八月，緩刑三年確定；
    又於九十一年因竊盜案件，經本院判處有期徒刑九月確定，並撤銷前開緩刑入監
    執行，甫於九十二年十一月二十日縮短刑期假釋期滿，未經撤銷假釋視為執行完
    畢。詎甲○○猶不知悔改，於九十三年三月二日凌晨三時許（起訴書誤繕為四時
    許），騎乘車牌號碼ＯＮＸ─○一二號重型機車，行經高雄市○○○路二八號「
    長銘實業股份有限公司臨海廠」（以下簡長銘安公司）圍牆外，見該公司之電纜
    銅線遭不詳之人放置在該公司之圍牆外，竟意圖為自己不法之所有，持其友人所
    有客觀上足以危害人身安全之兇器油壓剪一支，於現場將電纜銅線截斷，竊取電
    纜銅線共計一百六十五公斤【價值約新台幣（下同）八千元】，得手後，將竊得
    之電纜銅線以上開機車載離。嗣於同日凌晨五時四十分許，甲○○騎乘上開機車
    行經高雄市小港區○○○路中國石油股份有限公司大門前，為警攔檢而查獲上情
    ，並扣得油壓剪一支及出前開電纜銅線一百六十五公斤（業據領回）。
二、案經高雄市政府警察局小港分局移送臺灣高雄地方法院檢察署檢察官偵查起訴。
    理  由
一、訊據被告甲○○固不否認有於右揭時、地為警查獲之事實，惟矢口否認涉有竊盜
    犯行，辯稱：當天晚上伊騎機車行經長銘公司時，見該公司圍牆外有長約三、四
    十公尺之電纜銅線，就拿油壓剪把它剪成一公尺左右的長度，再撿走，該電纜銅
    線不是伊偷的云云。經查：右揭事實，業據被告於偵查及本院於檢察官聲請羈押
    之訊問中坦承不諱（見偵查卷第一二頁、本院聲羈卷第四頁），核與被害人長銘
    公司之員工乙○○於警詢、偵查中所述：該公司銅電纜線遭竊之情節相符，復有
    扣押筆錄、贓物認領保管單各一份及現場照片附卷可稽，並有扣案之油壓剪一支
    可佐，且被告於偵查中供稱：有偷電纜線，是偷一百六十五公斤電纜線，帶油壓
    剪剪電纜線等語（見偵查卷第十二頁），復於檢察官聲請羈押之本院訊問時供稱
    ：伊知道電纜線是有人的，伊沒有經過他人的同意，伊是臨時起了貪念等語（見
    本院聲羈卷第四頁、第五頁），顯見被告確有意圖為自己不法之所有，而竊取長
    銘公司之電纜銅線無訛，是被告上開所辯該電纜銅線不是伊偷等語，要屬卸責飾
    詞，委不足採。本件事證明確，被告犯行洵堪認定。
二、按油壓剪係質地堅硬之工具，客觀上足以傷害人之生命、身體而具危險性，自屬
    兇器，是核被告攜帶上開工具，竊取「長銘公司」所有之電纜銅線之行為，係犯
    刑法第三百二十一條第一項第三款之攜帶兇器竊盜罪。又被告前於九十年因竊盜
    案件，經本院判處有期徒刑八月，緩刑三年確定；又於九十一年因竊盜案件，經
    本院判處有期徒刑九月確定，並撤銷前開緩刑入監執行，甫於九十二年十一月二
    十日縮短刑期假釋期滿，未經撤銷假釋視為執行完畢，有臺灣高等法院被告全國
    前案紀錄表及臺灣高雄地方法院檢察署刑案資料查註紀錄表各一份在卷可按，其
    受有期徒刑執行完畢，於五年以內再犯本件最重本刑為有期徒刑以上之罪，為累
    犯，應依刑法第四十七條規定，加重其刑。爰審酌被告前於九十年及九十一年間
    均因持油壓剪侵入夜間有人居住之工廠竊取電纜線，經本院分別判處有期徒刑八
    月及九月，已如前述，竟仍不知悔改，旋以相同方式再犯本案，顯未因前案偵審
    程序而生悔改之心，復有毒品觀察勒戒及戒治之紀錄，素行非佳，參酌其犯罪動
    機、方法、所獲利益、所生危害及犯罪後態度等一切情狀，量處如主文所示之刑
    。扣案油壓剪一支雖係供被告犯罪所用之物，然非被告所有，業經被告陳明在卷
    ，爰不另為沒收之諭知。
三、公訴意旨另以：被告甲○○於前開時、地持油壓剪破壞長銘公司外牆之鐵絲網後
    竊取上開電纜銅線，而認被告尚涉刑法第三百五十四條之毀損罪嫌。然訊據被告
    堅決否認有此部分毀損之犯行，辯稱：伊是在公司外面的路旁撿到電纜線的，伊
    沒有進去長銘公司裡面，鐵絲網是人家已經破壞的等語。經查，被告於偵查中及
    本院調查、審理時始終供稱該鐵絲網並非伊所破壞的等語（見偵查卷第十二頁背
    面、本院聲羈卷第四頁、本院卷第二十三頁、第三十七頁）；而證人即長銘公司
    之員工乙○○及到場處理之警員丙○○均未現場目擊被告行竊之經過，自難以該
    二人證述所見鐵絲網遭破壞之情形，即認該鐵絲網確係被告持油壓剪所破壞；又
    被告於警詢時供稱：伊於凌晨四時許，由南側圍牆利用一堆突起之土堆爬進公司
    內的等語（見警卷第二頁），亦未供承係持油壓剪破壞鐵絲網，而該警詢錄音帶
    經本院於審理時當庭勘驗結果，被告確未供承有持油壓剪破壞鐵絲網之情事（見
    本院卷第四十四頁、第四十五頁）。此外，復查無其他證據足資認定被告確有上
    開毀損之犯行，本應就被告所涉此部分之犯行為無罪之諭知，惟公訴人認此部分
    與前揭有罪之加重竊盜部分有牽連犯之裁判上一罪關係，爰不另為無罪之諭知，
    併此敘明。
據上論斷，應依刑事訴訟法第二百九十九條第一項前段，刑法第三百二十一條第一項
第三款、第四十七條，判決如主文。
本案經檢察官陳正達到庭執行職務。
中      華      民      國    九十三    年      九      月    二十九    日
                                  臺灣高雄地方法院刑事第七庭
                                    審判長法  官    曾逸誠
                                          法  官    洪乙心
                                          法  官    廖純卿
右正本證明與原本無異。
如不服本判決，應於判決送達後十日內，向本院提出上訴狀。
                                          書記官    劉企萍
中      華      民      國    九十三    年      十      月      四      日
附錄本案論罪科刑法條全文：
中華民國刑法第三百二十一條
犯竊盜罪而有左列情形之一者，處六月以上、五年以下有期徒刑：
一  於夜間侵入住宅或有人居住之建築物、船艦或隱匿其內而犯之者。
二  毀越門扇、牆垣或其他安全設備而犯之者。
三  攜帶兇器而犯之者。
四  結夥三人以上而犯之者。
五  乘火災、水災或其他災害之際而犯之者。
六  在車站或埠頭而犯之者。
前項之未遂犯罰之。
